臺灣高等法院高雄分院民事裁定
111年度聲字第37號
聲  請  人  林燈發  
上列聲請人與相對人謝昆政間侵權行為損害賠償事件（本院 110
年度上易字第314號），聲請交付法庭錄音光碟，本院裁定如下
：
  主  文
准交付本院一一０年度上易字第三一四號侵權行為損害賠償事件
於民國一一一年三月二日及一一一年四月十一日準備程序期日之
法庭錄音光碟。
其餘聲請駁回。 
聲請費用由聲請人負擔。 
    理  由
一、按當事人及依法得聲請閱覽卷宗之人，因主張或維護其法律
    上利益，得於開庭翌日起至裁判確定後6個月內，繳納費用
    聲請法院許可交付法庭錄音或錄影內容；前項情形，依法令
    得不予許可或限制聲請閱覽、抄錄或攝影卷內文書者，法院
    得不予許可或限制交付法庭錄音或錄影內容，法院組織法第
    90條之1第1項前段、第2項定有明文。又當事人及依法得聲
    請閱覽卷宗之人，因主張或維護其法律上利益，聲請交付法
    庭錄音或錄影內容時，應敘明理由，由法院為許可與否之裁
    定；法院受理前項聲請，如認符合聲請人要件，並在聲請期
    間內提出，且就所主張或維護法律上之利益已敘明者，除法
    令另有排除規定外，應予許可；持有第一項法庭錄音、錄影
    內容之人，就取得之錄音、錄影內容，不得散布、公開播送
    ，或為非正當目的使用，此為法庭錄音錄影及其利用保存辦
    法第8條第1、2、4項所明定。
二、聲請意旨略以：本件已歷經第一審審判程序，且相關資料繁
    複、對造及證人提供之說詞和資料眾多，本件亦已開庭二次
    ，單靠聲請人記憶無法完整記憶，除委任律師閱卷外，特聲
    請鈞院交付民國111年3月2日、111年4月11日開庭期日之法
    庭錄影、錄音光碟，兩相對照，避免有遺漏之處，聲請人更
    能補足陳述並完整主張法律上權益。爰依法院組織法第90條
    之1、法庭錄音錄影及其利用保存辦法第8條等規定，聲請准
    予交付上開期日之法庭錄影、錄音光碟等語。
三、經查，聲請人為本院110年度上易字第314號侵權行為損害賠
    償事件（下稱本案訴訟）之當事人，係有權聲請交付法庭錄
    音光碟之人，揆諸本件聲請理由，應符合為主張或維護其法
    律上利益之要件。依首揭條文規定，聲請人聲請交付本案訴
    訟於111年3月2日及同年4月11日準備程序期日之法庭錄音光
    碟，應予准許。另上開開庭固有監視錄影，惟本院數位監視
    系統是為維護安全之行政用途，並非為審判所設，與法庭錄
    影之功用不同，且該監視錄影已逾保存期限，無保存錄影畫
    面等情，有公務電話紀錄在卷可稽，故聲請人聲請交付錄影
    光碟，礙難准許。再者，聲請人就取得之法庭數位錄音光碟
    內容，依法不得散布、公開播送，或為非正當目的使用，併
    予說明，以促其注意遵守。
四、爰依上開條文規定，裁定如主文。
中　　華　　民　　國　　111 　年　　5 　　月　　13　　日
                            民事第六庭
                                審判長法  官  魏式璧
                                      法  官  黃悅璇　　
                                      法  官  郭慧珊
以上正本證明與原本無異。
本件不得抗告。
中　　華　　民　　國　　111 　年　　5 　　月　　13　　日
                                      書記官  李采芹